臺灣新竹地方法院民事判決  
111年度訴字第329號
原      告  莊文玉  
訴訟代理人  盧健毅律師
            張家榛律師
被      告  亞洲建設股份有限公司（統一編號：00000000）

法定代理人  
即清算人    李協成  
上列當事人間清償債務事件，本院於民國111年9月15日言詞辯論
終結，判決如下：
    主  文
被告應給付原告新臺幣貳佰捌拾玖萬元，及自民國一○九年三月
三十一日起至清償日止，按年息百分之十六計算之利息。
訴訟費用由被告負擔。
本判決於原告供擔保新臺幣玖拾陸萬參仟元後，得假執行。但被
告如以新臺幣貳佰捌拾玖萬元為原告預供擔保後，得免為假執行
。
    事實及理由
壹、程序事項
一、按「解散之公司除因合併、分割或破產而解散外，應行清算
    。」「解散之公司，於清算範圍內，視為尚未解散。」查本
    件被告於民國110年09月22日經經濟部以經授中字第1103501
    6860號廢止登記，並由李協成為清算人，迄今尚未清算完結
    乙情，有被告之經濟部商工登記公示資料查詢及本院民事庭
    111年8月26日新院玉民政111司司137字第1111000145號函附
    卷可稽（促卷第9頁、本卷第155頁），依上揭規定，被告尚
    未清算完結，其法人人格尚未消滅，仍具當事人能力，合先
    敘明。 
二、按訴狀送達後，原告不得將原訴變更或追加他訴，但擴張或
    減縮應受判決事項之聲明者，不在此限；不變更訴訟標的，
    而補充或更正事實上或法律上之陳述者，非為訴之變更或追
    加，民事訴訟法第255條第1項第3款、第256條分有明文。原
    告起訴時原聲明：⑴被告應給付原告新臺幣（下同）289萬元
    ，及其中200萬元自109年3月30日起至清償日止，按月利率1
    .5%計算之利息，其中89萬元按月利率3%計算之利息。⑵訴訟
    費用由被告負擔。嗣將聲明⑴變更為：被告應給付原告289萬
    元，及自109年3月31日起至清償日止，按年息16%計算之利
    息；並補充聲明⑶為：願供擔保，請准宣告假執行（本卷第1
    52-153頁）。核屬減縮應受判決事項及補充法律上之陳述，
    與前揭規定相符，應予准許。
貳、實體事項　　
一、原告起訴主張：
    被告與訴外人即原告配偶王銘臣（下稱王銘臣）於108年12
    月12日簽訂投資保證書，約定由王銘臣投資被告2,890,000
    元（下稱系爭款項），被告應於109年3月30日前將系爭款項
    歸還王銘臣，其中2,000,000元之利息以月利率1.5%計算，8
    90,000元則以月利率3%計算（促卷第13頁）。王銘臣先行扣
    除90,000元利息後，將19,100,000元存入原告玉山銀行帳號
    0000000000000號帳戶（下稱原告帳戶），再由原告帳戶匯
    款1,910,000至被告玉山銀行帳號0000000000000號帳戶，有
    兩造存摺影本在卷可憑（本卷第115-121頁），其餘890,000
    元則由原告以現金交付訴外人即被告公司負責人劉宏佾、副
    總賴冠廷（下稱劉宏佾、賴冠廷）收受，被告於收受上開1,
    910,000元及890,000元款項後，簽發票號DD0000000號（金
    額2,000,000元）、DD0000000號（金額890,000元）支票各1
    紙（本卷第123-125頁，下稱系爭支票）以證確實有收到上
    開1,910,000元及890,000元款項。詎經王銘臣於109年3月30
    日後數次聯繫被告請求返還系爭款項，被告均置之不理。嗣
    後王銘臣將此筆債權讓與原告，有債權讓與同意書可憑（促
    卷第15頁），並以本件支付命令之送達作為債權讓與通知。
    爰依債權讓與法律關係、投資保證書及系爭支票提起本件訴
    訟。並聲明：如程序事項變更及更正後之聲明。
二、被告則答辯以：
    不爭執收受上開1,910,000元款項。惟投資保證書及系爭款
    項係由賴冠廷及劉宏佾負責處理，公司其他人對此均不瞭解
    ，公司也無收受上開890,000元款項之帳務資料。並答辯聲
    明：⑴原告之訴駁回。⑵訴訟費用由原告負擔。
三、本院之判斷：
㈠、按當事人主張有利於己之事實者，就其事實有舉證之責任，
    民事訴訟法第277條前段定有明文。再按原告對於自己主張
    之事實已盡證明之責後，被告對其主張，如抗辯其不實並提
    出反對之主張者，則被告對其反對之主張，亦應負證明之責
    ，此為舉證責任分擔之原則。又各當事人就其所主張有利於
    己之事實，均應負舉證之責，故一方已有適當之證明者，相
    對人欲否認其主張，即不得不更舉反證（最高法院99年度台
    上字第483號判決意旨參照）。
㈡、原告主張投資保證書之約定內容及被告已收受上開1,910,000
    元及890,000元款項乙情，有其提出之投資保證書、系爭支
    票、兩造存摺影本在卷可憑（促卷第13頁、本卷第115-125
    頁），並有債權讓與通知書附卷可佐（促卷第15頁）。被告
    未舉證僅空言辯稱不清楚投資保證書約定內容及公司帳目無
    原告交付之上開890,000元款項云云，委無足採，應認原告
    之主張為真實。
㈢、從而，原告依投資保證書、系爭支票及債權讓與之法律關係
    ，請求被告給付2,890,000元及自109年3月31日起至清償日
    止，按年息16%計算之利息，即屬有據，應予准許。　　
四、原告陳明願供擔保請准宣告假執行，核無不合，爰酌定相當
    之擔保金額准許之。另依民事訴訟法第392條第2項，職權為
    被告酌定相當之擔保後，併宣告得免為假執行。
五、本件事證已臻明確，兩造其餘攻擊防禦方法及證據，核與判
    決結果不生影響，爰不一一論列。
六、訴訟費用負擔之依據：民事訴訟法第78條。　
中　　華　　民　　國　　111 　年　　9 　　月　　29　　日
                  民事第二庭    法　官　陳麗芬
以上正本係照原本作成。
如對本判決上訴，須於判決送達後20日內向本院提出上訴狀。如
委任律師提起上訴者，應一併繳納上訴審裁判費。
中　　華　　民　　國　　111 　年　　9 　　月　　29　　日
                                書記官　曾煜智